【裁判字號】    97,易,536
【裁判日期】    970814
【裁判案由】    違反毒品危害防制條例
【裁判全文】
臺灣新竹地方法院刑事判決               97年度易字第536號
公  訴  人  臺灣新竹地方法院檢察署檢察官
被      告  甲○○
                    弄14號
上列被告因違反毒品危害防制條例案件，檢察官提起公訴後（97
年度毒偵緝字第91號），被告於準備程序進行中，就被訴事實為
有罪之陳述，本院改依簡式審判程序判決如下：
    主  文
甲○○施用第二級毒品，累犯，處有期徒刑伍月，如易科罰金，
以新臺幣壹仟元折算壹日。
    事  實
一、甲○○前因施用毒品案件，經本院以90年度毒聲字第1017號
    裁定送觀察、勒戒後，於民國90年7月3日因認無繼續施用毒
    品傾向而釋放出所，並由台灣新竹地方法院檢察署檢察官於
    同年7月4日以90年度毒偵字第1048號為不起訴處分確定。又
    因施用毒品案件，經本院以91年度毒聲字第876號裁定令入
    戒治處所施以強制戒治1年，於92年1月15日入所執行，嗣於
    93年1月9日因新修正毒品危害防制條例施行停止戒治而出所
    ，尚未執行完畢；刑責部分則經本院於91年9月10日以91年
    度竹東簡字第86號刑事簡易判決判處有期徒刑5月確定。再
    於92年1月間因施用毒品案件，經本院於92年8月29日以92年
    度竹簡字第245號刑事簡易判決判處有期徒刑5月確定，上開
    2案接續執行，於93年10月27日縮刑期滿執行完畢。另因詐
    欺案件，經臺灣桃園地方法院於96年3月26日以96年度桃簡
    字第455號刑事簡易判決判處有期徒刑5月，嗣經同院以96年
    度聲減字第5708號裁定減為有期徒刑2月又15日確定，甫於
    96年10月12日易科罰金執行完畢。
二、詎甲○○仍無法戒除毒癮，復基於施用第二級毒品安非他命
    之犯意，於97年1月31日凌晨1時53分許為警採尿前回溯96小
    時內之某時，在不詳地點，以不詳方法，施用第二級毒品安
    非他命1次。嗣於同日凌晨0時10分許，為警徵得同意至其位
    於新竹市○○路47號12樓之1居所搜索，經警採集其尿液檢
    體送驗結果呈安非他命、甲基安非他命陽性反應，始悉上情
    。
三、案經新竹市警察局第一分局報請臺灣新竹地方法院檢察署檢
    察官偵查起訴。
    理  由
一、本件被告甲○○所犯施用第二級毒品罪，非死刑、無期徒刑
    、最輕本刑為三年以上有期徒刑之罪，或非高等法院管轄第
    一審之案件，被告於本院準備程序進行中，就被訴事實為有
    罪之陳述，本院認合於新修正刑事訴訟法第273條之1之規定
    ，逕以簡式審判程序行之，均合先敘明。
二、訊據被告甲○○對於上揭犯罪事實，於本院行準備程序、簡
    式審判程序時均坦承不諱（見本院卷第18、23頁），並有臺
    灣尖端先進生技醫藥股份有限公司於97年2月14日出具之檢
    體編號A-035濫用藥物檢驗報告、新竹市警察局辦理煙毒、
    麻醉藥品案尿液送驗受檢人真實姓名代號對照表暨送驗登記
    簿各1份及照片7幀等附卷可稽（見97年度毒偵字第659號偵
    查卷第10、11、17至20頁），被告自白應與事實相符，本件
    事證明確，被告施用第二級毒品犯行堪以認定，應予依法論
    科。
三、核被告甲○○所為，係犯毒品危害防制條例第10條第2項之
    施用第二級毒品罪。其施用前持有第二級毒品安非他命之低
    度行為，為施用第二級毒品安非他命之高度行為所吸收，不
    另論罪。又被告前因犯詐欺罪，經臺灣桃園地方法院於96年
    3月26日以96年度桃簡字第455號刑事簡易判決判處有期徒刑
    5月，嗣經同院以96年度聲減字第5708號裁定減為有期徒刑2
    月又15日確定，於96年10月12日易科罰金執行完畢等情，有
    臺灣高等法院被告前案紀錄表及臺灣新竹地方法院檢察署刑
    案資料查註紀錄表等在卷可按，其受徒刑之執行完畢後，5
    年以內故意再犯本件有期徒刑以上之罪，為累犯，應依刑法
    第47條第1項之規定加重其刑。爰審酌毒品安非他命戕害吸
    食者之身心甚鉅，被告竟無視法律之禁止而施用，其經執行
    觀察、勒戒、強制戒治後仍未戒除毒癮，再次為本件施用第
    二級毒品安非他命犯行，顯見其自制力薄弱，兼衡其犯後坦
    認犯行，態度良好等一切情狀，量處如主文所示之刑，並諭
    知易科罰金之折算標準，以資懲儆。
四、至扣案之安非他命吸食器1組及殘渣袋2只等物，被告否認為
    其所有，辯稱：係與其一同被查獲之友人溫文州所有等語，
    並經另案被告溫文州於警詢時坦認無訛（見97年度毒偵字第
    659號偵查卷第4、7頁反面），而另案被告溫文州該次施用
    第二級毒品安非他命之犯行，亦經檢察官以97年度毒偵字第
    786號聲請簡易判決處刑，刻由本院以97年度竹簡字第514號
    案件繫屬中，此有台灣新竹地方法院檢察署97年度毒偵字第
    786號聲請簡易判決處刑書及另案被告溫文州之台灣高等法
    院被告前案紀錄表等供參，爰不另為沒收之諭知，附此敘明
    。
五、據上論斷，應依刑事訴訟法第273條之1第1項、第299條第1
    項前段，毒品危害防制條例第10條第2項、第18條第1項前段
    ，刑法第11條前段、第47條第1項、第41條第1項前段，判決
    如主文。
本案經檢察官葉乃瑋到庭執行職務。
中    華    民    國    97    年    8    月    14     日
                  刑事第五庭        法  官  蔡欣怡
如不服本判決應於收受本判決後10日內向本院提出上訴書狀，上
訴書狀應敘述具體理由。上訴書狀未敘述上訴理由者，應於上訴
期間屆滿後20日內補提理由書狀於本院 (均須按他造當事人之人
數附繕本 )「切勿逕送上級法院」。
以上正本證明與原本無異。
中    華    民    國    97    年    8     月    14    日
                                    書記官  劉怡芳
附錄本案論罪科刑法條全文：
毒品危害防制條例第10條第2項
施用第二級毒品者，處3年以下有期徒刑。


司法院資訊處製作；財團法人民間司法改革基金會備份。
